【裁判字號】    98,易,1438
【裁判日期】    980731
【裁判案由】    竊盜
【裁判全文】
臺灣板橋地方法院刑事判決              98年度易字第1438號
公  訴  人  臺灣板橋地方法院檢察署檢察官
被      告  丙○○
                    （現另案於臺灣臺北看守所羈押中）
上列被告因竊盜案件，經檢察官提起公訴（98年度偵字第13815
號），被告就被訴事實為有罪之陳述，經告知簡式審判程序之旨
，並聽取當事人之意見後，本院裁定進行簡式審判程序，茲判決
如下：
    主  文
丙○○攜帶兇器竊盜，累犯，處有期徒刑捌月，扣案之六角扳手
壹支沒收；又竊盜，累犯，處有期徒刑伍月。應執行有期徒刑壹
年，扣案之六角扳手壹支沒收。
    事實及理由
一、丙○○前因施用第一級、第二級毒品案件，經臺灣高雄地方
    法院以93年度訴字第3364號判決分別判處有期徒刑1 年、4
    月，應執行有期徒刑1 年2 月確定；另因違反動產擔保交易
    法案件，經本院以94年度簡字第505 號簡易判決判處有期徒
    刑3 月確定。前開二案並經本院以95年度聲字第77號裁定應
    執行有期徒刑1 年4 月，嗣於民國95年10月20日縮短刑期執
    行完畢（於本案構成累犯）。復因竊盜案件，經本院於98年
    4 月13日以98年度簡字第2623號簡易判決判處有期徒刑4 月
    在案。
二、詎丙○○猶不知悔改，竟意圖為自己不法之所有，基於竊盜
    之犯意，於98年4 月26日22時許，在臺北縣三重市○○街、
    三信街口，以自備之鑰匙1 支及客觀上足以對人之生命、身
    體構成威脅之六角扳手1 支作為工具，竊取乙○○所有停放
    於該處之車牌號碼P6-1232 號自用小貨車1 輛，得手後供己
    代步使用；丙○○又意圖為自己不法之所有，基於竊盜之犯
    意，於同年5 月11日23時許，在臺北縣五股鄉○○路○ 段37
    1 號內，竊取好家具公司所有，由甲○○管領之電纜銅線1
    批（重8.5 公斤，起訴書誤載為電線，應予更正）。嗣於同
    年5 月13日10時許，為警在臺北縣五股鄉○○路68號前查獲
    ，並扣得丙○○所有，供竊取上開自用小貨車所用之六角扳
    手1 支（車牌號碼P6-1232 號自用小貨車及電纜銅線1 批已
    由警分別發交乙○○、好家具公司領回）。案經乙○○告訴
    臺北縣政府警察局蘆洲分局報告臺灣板橋地方法院檢察署檢
    察官偵查起訴，經裁定改以簡式審判程序審理。
三、證據：
(一)被告丙○○於警詢、偵查及本院訊問、審理時之自白。
(二)證人乙○○、甲○○於警詢中之指證。
(三)自願受搜索同意書1紙。
(四)臺北縣政府警察局蘆洲分局扣押物品目錄表1 紙及扣案之六
    角扳手1支。
(五)贓物認領保管單2紙。
(六)查獲照片共10幀。
四、按刑法第321 條第1 項第3 款之攜帶兇器竊盜罪，係以行為
    人攜帶兇器竊盜為其加重條件，此所謂兇器，其種類並無限
    制，凡客觀上足對人之生命、身體、安全構成威脅，具有危
    險性之兇器均屬之，且祇須行竊時攜帶此種具有危險性之兇
    器為已足，並不以攜帶之初有行兇之意圖為必要，最高法院
    79年度台上字第5253號判例可資參照。查扣案之六角扳手材
    質為金屬製品，有卷附之照片存卷可佐，足見其材質甚為堅
    硬銳利，客觀上顯係足以對人之生命、身體、安全構成威脅
    之兇器無誤。是核被告丙○○所為，分別係犯刑法第321 條
    第1 項第3 款之攜帶兇器竊盜罪及同法第320 條第1 項之竊
    盜罪。其所犯上開二罪名間，犯意各別、行為互殊，應分論
    併罰。又被告有前揭所述之犯罪科刑及刑之執行完畢情形，
    有臺灣高等法院被告前案紀錄表1 份附卷可稽，其於受有期
    徒刑之執行完畢後5 年以內再故意犯本案有期徒刑以上之罪
    ，為累犯，均應依刑法第47條第1 項之規定加重其刑。爰審
    酌被告丙○○正值青壯，不思依循正軌賺取財物，其所用之
    攜帶兇器竊盜手段，較之一般竊盜行為情節為重，且被告前
    甫因竊盜案件，經本院判處有期徒刑4 月後再犯本案，猶見
    其不思悔改，控制力不佳，自應嚴予非難，惟審諸被告於犯
    後坦承犯行之犯後態度等一切情狀，量處如主文所示之刑，
    並定其應執行刑，以資懲儆。又扣案之六角扳手1 支，係被
    告所有，供其竊取車牌號碼車牌號碼P6-1232 號自用小貨車
    所用之物，業經被告於本院審理時供明在卷，爰依刑法第38
    條第1 項第2 款之規定沒收之。至供被告竊取車牌號碼車牌
    號碼P6-1232 號自用小貨車之鑰匙1 支，雖係被告所有之物
    ，惟並未扣案，此外，復查無其他積極證據足認該支鑰匙現
    仍存在而無滅失，爰不另為沒收之諭知，併予敘明。
據上論斷，應依刑事訴訟法第273 條之1 第1 項、第299 條第1
項前段、第310 條之2 、第454 條第1 項，刑法第320 條第1 項
、第321 條第1 項第3 款、第47條第1 項、第51條第5 款、第38
條第1 項第2 款，判決如主文。
本案經檢察官吳宗光到庭執行職務。
中    華    民    國    98    年    7     月    31    日
                  刑事第十三庭  法  官   李幼妃
上列正本證明與原本無異。
如不服本判決，應於判決送達後10日內，向本院提出上訴書狀，
且上訴書狀應敘述具體理由，而上訴書狀未敘述上訴理由者，應
於上訴期間（即自收受判決書之翌日起算10日）屆滿後20日內補
提理由書。「切勿逕送上級法院」。
                                書記官   陳筱惠
中    華    民    國    98    年    7     月    31    日
附錄本案論罪科刑法條全文：
刑法第320條：
意 圖為自己或第三人不法之所有，而竊取他人之動產者，為竊
 盜罪，處5 年以下有期徒刑、拘役或5 百元以下罰金。
意圖為自己或第三人不法之利益，而竊佔他人之不動產者，依前
項之規定處斷。
前二項之未遂犯罰之。
刑法第321條：
犯竊盜罪而有左列情形之一者，處6 月以上、5 年以下有期徒刑
：
一、於夜間侵入住宅或有人居住之建築物、船艦或隱匿其內而犯
    之者。
二、毀越門扇、牆垣或其他安全設備而犯之者。
三、攜帶兇器而犯之者。
四、結夥三人以上而犯之者。
五、乘火災、水災或其他災害之際而犯之者。
六、在車站或埠頭而犯之者。
前項之未遂犯罰之。


司法院資訊處製作；財團法人民間司法改革基金會備份。
